【裁判字號】    89,簡抗,2
【裁判日期】    890219
【裁判案由】    變更擔保金
【裁判全文】
臺灣板橋地方法院民事裁定  八十九年度簡抗字第二號
    抗  告  人  乙○○
    相  對  人  甲○○
右抗告人與相對人間請求變更擔保金事件，抗告人對於民國八十八年十一月三十日本
院板橋簡易庭八十八年度板聲更字第一號裁定提起抗告，本院裁定如左：
    主      文
原裁定廢棄，發回台灣板橋地方法院板橋簡易庭。
    理      由
一、抗告意旨如抗告狀所載（如附件一）。
二、本件聲請人主張其依本院板橋簡易庭八十八年二月二日八十七年度板簡字第一七
    八六號民事判決主文第四項准聲請人對相對人提供新台幣（下同）一百萬元之擔
    保後，得就該判決主文第一項為假執行，因聲請人無法提供一百萬元之現金為擔
    保，故請求准予變換提存如附表二所示之股票。經本院板橋簡易庭以八十八年度
    板聲字第二七號裁定准許變換後，因相對人不服該裁定，提出抗告，經本院民事
    庭以八十八年度簡抗字第二二號廢棄原裁定，發回本院板橋簡易庭，故上開本院
    板橋簡易庭以八十八年度板聲字第二七號裁定經廢棄發回後，即不存在，本院板
    橋簡易庭就聲請人本件聲請以八十八年度板聲更字第一號裁定駁回，並非就同一
    事件重複裁判，聲請人認本院八十八年度板聲更字第一號裁定係就同一事件更行
    裁定，容有誤會，合先敘明。
三、次按供擔保應提存現金或法院認為相當之有價證券，又依民事訴訟法以外之法令
    供訴訟上之擔保者，準用之，民事訴訟法第一百零六條、第一百零二條著有明文
    。是裁判命以新台幣供擔保，於供擔保時，原則上應照此數額具體的提存現金，
    但欲提存有價證券，亦無不可，不過以經法院認為相當之有價證券為限而已，故
    應供擔保之當事人聲請為許其提存有價證券之裁定者，苟認為相當，自得准許（
    參照最高法院五十三年六月八日五十三年度第三次民、刑庭總會會議決議）。又
    以上市公司發行之記名股票作為擔保物，法律並無禁止之規定，雖上市股份有限
    公司之價值隨交易市場行情起落而有變動，惟此為法院應如何為適當之酌定，使
    該有價證券之實際價值與現金相等之問題，不能僅因其交易價格非恆定，即認與
    現金不相當（參照台灣高等法院暨所屬法院六十七年度法律座談會民事類第二十
    八號、八十二年法律座談會民事類第五十號）。本件聲請人聲請以上市之股份有
    限公司記名股票代替現金供為假執行之擔保，經查其聲請准予變換之如附表二所
    示之各類股票，於其於原審為本件聲請時之交易價格，及本院為本件裁定時之交
    易價格，其總額均超過一百萬元，且部分類股之交易價格高於其票面價額甚多，
    原審未予查明附表二所示各類股股票是否均與現金不相當，即逕予駁回聲請人之
    聲請，尚難謂妥適，抗告意旨指摘原裁定不當，求予廢棄，非無理由，應由本院
    予以廢棄，並發回本院板橋簡易庭。
四、依民事訴訟法第四百三十六條之一第三項、第四百九十二條第一項、第九十五條
    、第七十八條，裁如主文。
中      華      民      國    八十九    年      二      月     十九     日
                                  臺灣板橋地方法院民事第二庭
~B審判長法  官  吳慧娟
~B      法  官  周舒雁
~B      法  官  黃信樺
右正本係照原本作成。
不得再抗告。
中      華      民      國    八十九    年      二      月    二十三    日
~B法院書記官  王波君


司法院資訊處製作；財團法人民間司法改革基金會備份。
